【裁判字號】    98,訴,1245
【裁判日期】    990331
【裁判案由】    毒品危害防制條例
【裁判全文】
臺灣基隆地方法院刑事判決              98年度訴字第1245號
公  訴  人  臺灣基隆地方法院檢察署檢察官
被      告  甲○○
上列被告因毒品危害防制條例案件，經檢察官提起公訴（98年度
毒偵字第1824號），被告於準備程序進行中，就被訴事實為有罪
之陳述，經本院合議庭裁定由受命法官獨任進行簡式審判程序，
判決如下：
    主  文
甲○○施用第一級毒品，累犯，處有期徒刑柒月，扣案之第一級
毒品壹小包（驗餘淨重：零點零伍伍捌公克）併同無從與之完全
析離之分裝袋壹只均沒收銷燬。
    犯罪事實
一、甲○○前因施用第一級毒品海洛因案件，經觀察、勒戒後，
    認無繼續施用毒品之傾向，於民國94年8 月30日釋放出所，
    並由臺灣基隆地方法院檢察署檢察官以94年度毒偵字第1148
    號為不起訴處分確定；復因施用毒品案件，經本院於95年5
    月30日，以95年度訴字第161 號判決判處有期徒刑6 月確定
    ，於96年1 月10日縮刑期滿執行完畢（構成累犯）；其後，
    復因施用第一級毒品案件，經本院於96年7 月25日，以96年
    度訴字第425 號判決判處應執行有期徒刑9 月確定；再因施
    用第一級毒品案件，經本院於97年5 月30日，以97年度訴字
    第794 號判決判處有期徒刑7 月確定。上開2 罪接續執行，
    於98年2 月9 日縮刑期滿執行完畢（構成累犯）
二、詎其猶未戒除毒癮，基於施用第一級毒品海洛因之犯意，於
    98年10月18日晚間8 時許，在基隆市○○區○○街仙洞廟旁
    公廁內，以將海洛因倒入注射針筒加水混合注射身體之方式
    ，施用第一級毒品海洛因1 次。嗣於同月19日下午2 時25分
    許，在基隆市中山區○○○路89巷口，為警查獲，當場扣得
    海洛因1 包（驗餘淨重：0.0558公克），經採尿送驗，結果
    呈嗎啡陽性反應，而查悉上情。
三、案經基隆市警察局移送臺灣基隆地方法院檢察署檢察官偵查
    起訴。
    理  由
一、本件被告所犯者非為死刑、無期徒刑、最輕本刑為3 年以上
    有期徒刑之罪或高等法院管轄第一審案件，其於準備程序進
    行中，先就被訴事實為有罪之陳述，經告知其簡式審判程序
    之旨，並聽取公訴人及被告之意見後，本院依刑事訴訟法第
    273 條之1 第1 項之規定，裁定由受命法官獨任進行簡式審
    判程序，且依同法第273 條之2 規定，簡式審判程序之證據
    調查，不受第159 條第1 項、第161 條之2 、第161 條之3
    、第163 條之1 及第164 條至第170 條規定之限制，合先敘
    明。
二、前揭犯罪事實，業據被告游育榮於本院準備程序及審理時坦
    承不諱，又經被告同意，為警查獲後採集之尿液經送驗結果
    呈現嗎啡、可待因之陽性反應，此有基隆市警察局刑警大隊
    偵辦毒品案件尿液檢體對照表（尿液檢體編號：00000000）
    及台灣尖端先進生技醫藥股份有限公司98年10月30日濫用藥
    物檢驗報告各1 份附卷可稽，且參之以酵素免疫分析或薄層
    定性分析等方式為初步篩檢者，檢驗結果雖有相當程度偽陽
    性之可能，然以氣（液）相層析、質譜分析之儀器為交叉確
    認者，檢驗結果出現偽陽性之機率則極低，因而具有公信力
    ，核足為對涉嫌人不利之認定；尤以「毒品施用後於尿液、
    血液中可檢出之最大時限，與施用劑量、施用頻率、施用方
    式、施用者飲水量之多寡、個人體質、代謝情況、檢體收集
    時間點及所用檢測方法之靈敏度等因素有關，因個案而異。
    依據Clarke's Isolation Identification of Drugs第二版
    記載，血液中藥物之半衰期（濃度減半所需時間）分別為古
    柯鹼0.7- 1.5小時、海洛因3 分鐘（其代謝物為嗎啡2- 3小
    時）、嗎啡2-3小時、大麻20-36小時、安非他命12小時（當
    尿液偏酸性時，為4-8小時）、甲基安非他命9小時、
    Ketamine 2-4小時，而MDMA約8.49小時。一般於尿液中可檢
    出之最大時限，古柯鹼為施用後1-4天、海洛因2-4天、嗎啡
    2-4天、大麻1-10天、安非他命1-8天、甲基安非他命1-5 天
    、MDMA1- 4天、MDA 1-4天、Ketam ine2-4 天。」此曾經行
    政院衛生署藥物食品檢驗局以92年7月23日管檢字第0920005
    609 號函釋在案；且扣案之白色乾漬物1 包（驗餘淨重：
    0.0558公克），經警依煙毒品檢驗包試劑初步檢驗結果，呈
    海洛因反應，再送交通部民用航空局航空醫務中心鑑驗結果
    ，確含第一級毒品海洛因成份，有基隆市警察局保安警察隊
    查獲涉嫌毒品危害防制條例毒品初步鑑驗報告單、交通部民
    用航空局航空醫務中心98年11月6 日航藥鑑字第0985523 號
    毒品鑑定書各乙份附卷可佐，足認被告任意性自白與犯罪事
    實相符，本件犯罪事證明確，犯行洵堪認定，應依法論科。
三、查海洛因係毒品危害防制條例第2 條第2 項第1 款所定之第
    一級毒品，核被告所為係犯毒品危害防制條例第10條第1 項
    之施用第一級毒品罪。被告持有第一級毒品海洛因之低度行
    為，應為施用第一級毒品之高度行為所吸收，不另論罪。再
    被告有犯罪事實欄所示論罪科刑執行完畢情形，有臺灣高等
    法院被告前案紀錄表乙份附卷可查，其於有期徒刑執行完畢
    後5 年內，故意再犯本件有期徒刑以上之罪，為累犯，依刑
    法第47條第1 項加重其刑。爰審酌被告曾有施用毒品之前科
    仍不知戒除，惟犯罪後坦承犯行，且所犯之施用毒品犯行乃
    戕害自己身心健康，並未危及他人等一切情狀，量處如主文
    所示之刑。
四、扣案之白色乾漬物1 包（驗餘淨重：0.0558公克），核屬毒
    品危害防制條例第2 條第1 項所列管之第一級毒品海洛因，
    有交通部民用航空局航空醫務中心98年11月6 日航藥鑑字第
    0985523 號毒品鑑定書1 紙附卷足考，併同無從與之完全析
    離之分裝袋1 只，均應依毒品危害防制條例第18條第1 項前
    段規定，於所犯該罪項下宣告沒收銷燬如主文之所示。
據上論斷，應依刑事訴訟法第273 條之1 第1 項、第299 條第1
項前段，毒品危害防制條例第10條第1 項、第18條第1 項前段，
刑法第11條前段、第47條第1項，判決如主文。
本案經檢察官乙○○到庭執行職務。
中    華    民    國    99    年    3     月    31    日
                  刑事第四庭法  官   周霙蘭
以上正本證明與原本無異。
如不服本判決應於收受送達後10日內向本院提出上訴書狀，並應
敘述具體理由；其未敘述上訴理由者，應於上訴期間屆滿後20日
內向本院補提理由書(均須按他造當事人之人數附繕本)「切勿逕
送上級法院」。
中    華    民    國    99    年    3     月    31    日
                            書記官   莊智凱
附錄論罪法條：
毒品危害防制條例第10條
施用第一級毒品者，處 6 月以上 5 年以下有期徒刑。
施用第二級毒品者，處 3 年以下有期徒刑。

司法院資訊處製作；財團法人民間司法改革基金會備份。
